臺灣高雄地方法院刑事裁定             100年度聲字第5628號
聲  請  人  臺灣高雄地方法院檢察署檢察官
受  刑  人  鄭庭恩
上列聲請人因受刑人數罪併罰有二裁判以上，聲請定其應執行之
刑（100年度執聲字第4138號），本院裁定如下：
    主  文
鄭庭恩犯如附表所示之肆罪，所處各如附表所載之刑，應執行有
期徒刑貳年柒月。
    理  由
一、聲請意旨略以：受刑人鄭庭恩因犯違反毒品危害防制條例等
    4罪，先後經判決確定如附表，應依刑法第53條及第51條第5
    款規定，定其應執行之刑，爰依刑事訴訟法第477條第1項規
    定聲請裁定其應執行之刑等語。
二、按裁判確定前犯數罪者，併合處罰之；數罪併罰，有2 以上
    裁判者，依第51條之規定，定其應執行刑，刑法第50條、第
    53條分別定有明文。又數罪併罰，分別宣告其罪之刑，宣告
    多數有期徒刑者，於各刑中之最長期以上，各刑合併之刑期
    以下，定其刑期，但不得逾30年，刑法第51條第5 款亦有明
    文。另數罪併罰，應依分別宣告其罪之刑為基礎，定其應執
    行刑，此觀刑法第51條規定自明，故一裁判宣告數罪之刑，
    雖曾經定其執行刑，但如再與其他裁判宣告之刑定其執行刑
    時，前定之執行刑當然失效，仍應以其各罪宣告之刑為基礎
    ，定其執行刑，不得以前之執行刑為基礎，以與後裁判宣告
    之刑，定其執行刑（最高法院75年度台抗字第267 號裁定參
    照）。再法律上屬於自由裁量事項，尚非概無法律性之拘束
    ，在法律上有其外部界限及內部界限。前者法律之具體規定
    ，使法院得以具體選擇為適當裁判，此為自由裁量之外部界
    限。後者法院為自由裁量時，應考量法律之目的，法院秩序
    之理念所在，此為自由裁量之內部界限，法院為裁判時，2
    者均不得有所逾越。在數罪併罰而有2 裁判以上，應定其應
    執行刑之案件，法院所為刑之酌定，固屬自由裁量事項，然
    對於法律之內、外部界限，仍均應受其拘束，最高法院91年
    度台非字第32號、92年度台非字第187號判決可資參照。
三、本件受刑人鄭庭恩所犯施用第一級毒品等4 罪，業經本院先
    後判處徒刑如附表所示，並於如附表所載之日期分別確定在
    案【被告所犯如附表所示編號1至編號2之施用第一級毒品及
    持有第一級毒品案件，經本院於民國99年8 月31日以99年度
    審訴字第2503號各判處如附表編號1至編號2所示之刑，嗣被
    告於同年9月15 日提起上訴，經臺灣高等法院高雄分院於99
    年10月22日以99年度上訴字第1705號判決認其上訴不合法律
    程式而駁回等情，業經本院調取該案全部卷宗核閱屬實。則
    該罪判決確定日期並非99年11月15日，而應溯及於原第一審
    判決上訴期間屆滿之日即99年9月18日。聲請書附表編號1至
    編號2誤載確定判決法院為臺灣高等法院高雄分院99 年度上
    訴字第1705號判決，判決確定日期99年11月15日，應予更正
    】，此有各該刑事判決及臺灣高等法院被告前案紀錄表各1
    份在卷可稽，茲檢察官聲請定其應執行之刑，本院審核認聲
    請為正當，應定其應執行之刑。又受刑人所犯如附表編號1
    至編號2所示2罪，固經本院99年度審訴字第2503號判決定應
    執行有期徒刑1年確定，現受刑人既有如附表所示4罪應定執
    行刑，則前所定之應執行刑即當然失效，本院自可更定該4
    罪之應執行刑。是本院定其應執行刑，不得逾越刑法第51條
    第5款所定法律之外部界限，即不得重於附表編號1 至編號4
    所示罪宣告刑之總和（有期徒刑10月＋3月＋10月＋10 月＝
    有期徒刑2年9月），亦應受內部界限之拘束，即不得重於附
    表編號1至編號2所定應執行刑加計附表編號3及編號4之宣告
    刑之總和（有期徒刑1年＋10月＋10月＝有期徒刑2年8 月）
    。準此，受刑人所犯如附表所示4 罪，所處各如附表所載之
    刑，爰定如主文所示之應執行刑。
四、依刑事訴訟法第477條第1項，刑法第53條、第51條第5 款，
    裁定如主文。
中    華    民    國   100    年    12    月    15    日
                  高雄簡易庭    法  官  陳奕帆
以上正本證明與原本無異。
如不服本裁定，應於送達後5日內，向本院提出抗告狀。
中    華    民    國   100    年    12    月    15    日
                                書記官  張義龍
附表
┌─┬──────┬──────┬──────┬─────────────┬─────────────┬─────┐
│  │            │            │            │        最後事實審        │         確定判決         │  備  註  │
│編│            │            │  犯罪日期  ├──────┬──────┼──────┬──────┼─────┤
│號│  罪   名   │  宣告刑    │  （民國）  │ 法院、案號 │ 判決日期   │法院、案號  │  確定日期  │編號1 、編│
│  │            │            │            │            │ （民國）   │            │  （民國）  │號2 ，曾定│
├─┼──────┼──────┼──────┼──────┼──────┼──────┼──────┤應執行刑有│
│  │            │            │            │臺灣高雄地方│            │臺灣高雄地方│            │期徒刑1 年│
│1 │施用第一級毒│有期徒刑10月│99年5 月17、│法院99年度審│99年8 月31日│法院99年度審│99年9月18日 │。        │
│  │品          │            │18日間之某時│訴字第2503號│            │訴字第2503號│            │          │
├─┼──────┼──────┼──────┼──────┼──────┼──────┼──────┤          │
│  │            │            │            │臺灣高雄地方│            │臺灣高雄地方│            │          │
│2 │持有第一級毒│有期徒刑3 月│99年5 月20日│法院99年度審│99年8 月31日│法院99年度審│99年9月18日 │          │
│  │品          │            │            │訴字第2503號│            │訴字第2503號│            │          │
├─┼──────┼──────┼──────┼──────┼──────┼──────┼──────┤          │
│  │            │            │            │臺灣高雄地方│            │臺灣高雄地方│            │          │
│3 │施用第一級毒│有期徒刑10月│99年7 月17日│法院99年度審│99年12月23日│法院99年度審│100年1月10日│          │
│  │品          │            │            │訴字第3927號│            │訴字第3927號│            │          │
│  │            │            │            │            │            │            │            │          │
├─┼──────┼──────┼──────┼──────┼──────┼──────┼──────┤          │
│  │            │            │            │臺灣高雄地方│            │臺灣高雄地方│            │          │
│4 │施用第一級毒│有期徒刑10月│99年9 月9 日│法院100 年度│100年7月13日│法院100 年度│100年8月1日 │          │
│  │品          │            │            │審訴字第1172│            │審訴字第1172│            │          │
│  │            │            │            │號          │            │號          │            │          │
└─┴──────┴──────┴──────┴──────┴──────┴──────┴──────┴─────┘